臺灣臺中地方法院民事判決　九十二年度重訴字第六八一號
　　原　　　告　　乙○○
　　訴訟代理人　　洪永叡　律師
　　複　代理人　　丙○○
　　被　　　告　　有限責任台中市第二信用合作社
　　法定代理人　　甲○○
　　訴訟代理人　　吳光陸　律師
　　　　　　　　　廖瑞鍠　律師
右當事人間請求確認本票債權不存在等事件，本院於民國九十三年八月二十日言詞辯
論終結，判決如左：
    主      文
確認被告所持有原告為共同發票人之如附表編號一、二、三所示，面額分別為新台幣
壹仟肆佰萬元、參佰萬元、參佰萬元之本票對原告之票據債權及票據行為之基礎原因
法律關係不存在。
訴訟費用由被告負擔。
    事實及理由
一、按民事訴訟法第二百四十七條所謂即受確認判決之法律上利益，係指因法律關係
    之存否不明確，致原告在私法上之地位有受侵害之危險，而此項危險得以對於被
    告之確認判決除去者而言，最高法院四十二年台上字第一○三一號著有判例可資
    參照。經查，本件原告主張被告所持有以原告為共同發票人之如附表編號一、二
    、三所示之三紙本票（下稱系爭三紙本票）債權及其票據行為之基礎原因法律關
    係不存在等語，被告則否認之，是原告法律上地位受有侵害之虞，自有受確認判
    決之法律上利益。又本件被告原名為保證責任台中市第二信用合作社，嗣於民國
    （下同）九十三年七月一日更名為有限責任台中市第二信用合作社，被告聲明承
    受訴訟，核無不合，應予准許，合先敘明。
二、原告主張：
  (一)系爭三紙本票上原告之簽名非原告本人所親簽，係兩造所不爭執，原告主張系爭
    三紙本票之印文雖係原告所有，惟均係訴外人丁○○所盜蓋，且簽名亦係丁○○
    所偽簽，此由下列事證可以得知：(1)系爭本票上以原告為發票人名義之住址係記
    載為台中市○區○○路一段一一六號二樓二○四室（下稱原告本票住址），與原
    告之住址台南市○○路○段七○二巷二五號明顯不同，而原告從未在上開本票住
    址居住、辦公。(2)本票上以原告名義簽名之筆跡與記載原告本票住址之筆跡以肉
    眼觀察明顯相同，再對照待傳證人丁○○寄給鈞院之書狀上所載之丁○○地址為
    台中市○區○○路一段一一六號二樓二○四室與上開原告本票住址相同，筆跡亦
    明顯相同，足證系爭三紙本票確為丁○○偽造原告簽名，丁○○既偽造系爭本票
    上原告之簽名、地址，則依常情系爭本票上之原告印章應係丁○○所盜蓋。(3)系
    爭三紙本票係丁○○拿去向被告聲請，聲請辦理時原告並未在場，業經被告承辦
    人陳德發等人證述在案，亦足以證明系爭本票上原告印文確係丁○○所盜蓋。(4)
    丁○○於九十二年六月十六日親自書立切結書並簽名蓋章，對原告主張系爭三紙
    本票上之發票人乙○○、林薛綿之簽名蓋章係丁○○未經原告授權同意而擅自簽
    章，三張本票借款亦為丁○○所貸領乙事，並不爭執，且丁○○還願意負擔原告
    因此事件相關訴訟所需支付之律師費、訴訟費，上開切結書並經律師在場見證，
    且經律師當庭具結屬實等情，足證系爭三紙本票之原告發票人部份確係丁○○盜
    簽盜蓋。
　(二)原告除於八十四年四月十七日簽訂約定書時曾與被告承辦人員對保外，其後各筆
    借款（詳如被告九十三年五月四日答辯狀所附之放款、借款明細表）包括系爭三
    筆以原告為借款人名義或連帶保證人名義之借款及簽立本票均未與原告對保，故
    原告實對上開各筆借款及簽立本票等事情完全不知。而訴外人丁○○所以會持有
    系爭本票上之原告印章，係因丁○○欲以原告名義向被告向上分社借貸新臺幣（
    下同）三百萬元，乃於八十四年四月十七日由丁○○帶原告至被告向上分社簽訂
    借款約定書對保用印及開戶，並於三百萬元之本票上親自簽名蓋章，印章係原告
    同意由丁○○自行刻印後帶到被告向上分社蓋印，原告開戶對保簽章用印後，丁
    ○○表示會歸還此三百萬元，且仍須使用印章及存摺，希望原告將存摺及印章暫
    時交伊保管，原告不疑有詐而同意交丁○○保管。上開三百萬元借款，實際為丁
    ○○借貸使用，丁○○已於八十四年農曆年底前至被告向上分社清償完畢，此業
    經兩造所不爭執。而原告的存摺、印章沒有收回來，是因為丁○○於八十四年四
    月十七日辦理貸款後，七月撥款後還需領款，中間還要繳利息所以需要用到原告
    印章及存摺，所以原告將存摺及印章放在丁○○那裡，丁○○曾說還清貸款後要
    將存摺、印章交還原告，嗣後丁○○還清後，卻未將存摺印章交還原告，原告後
    來就忘記了這件事情之故。至於被告主張原告於八十六年一月十七日向被告向上
    分社借款三百萬元，被告於同日撥貸三百萬元入原告之帳戶，嗣陸續辦理展期，
    最後一次展期為九十年一月十九日由原告及三位連保人共同簽發系爭附表編號三
    之本票交付被告等情節，並非事實，原告全部否認。依原告嗣後向被告調閱上開
    八十六年一月十七日借款申請書內容觀之，申請人乙○○及住址均非原告所親自
    簽名，乃係丁○○未經原告同意而簽名填字，乙○○印章為丁○○將其保管未歸
    還原告之印章擅自加蓋，申請人之住址為丁○○之辦公住址，非原告之戶籍地、
    住居所地或辦公處所，原告對此筆借貸完全不知情，雖被告將三百萬元匯入原告
    之帳戶，惟該帳戶係先前原告於八十四年四月十七日開戶，丁○○未予歸還之帳
    戶，上開帳戶之款項出入均係丁○○經手處理，原告完全未經手處理，亦不知有
    款項出入。故此筆借款自八十六年一月十七日至嗣後陸續展期至九十年一月十九
    日最後一次展期以原告名義簽發之本票，均非原告所親自簽發，原告亦未授權丁
    ○○簽發，原告亦未收到或使用該筆借款，原告自無須負系爭本票票款及借款之
    清償責任。
  (三)此外以東資營造有限公司（下稱東資公司）名義向被告北屯分社借款壹仟肆佰萬
    元，並以原告為連帶保證人部份及以林崇派名義向被告向上分社借款參佰萬元並
    以原告為連帶保證人部份，均係訴外人丁○○所為，原告並未親自簽名蓋章同意
    當連帶保證人，以原告用印部份，均為丁○○以上開保管未歸還原告之印章擅自
    加蓋借款文件及系爭本票上，均未經過原告之同意，原告亦未授權丁○○簽名蓋
    章當連帶保證人，是原告自無須負連帶保證之責任。
  (四)再原告於八十四年四月十七日與被告所簽立之約定書（下稱系爭約定書）第二條
    約定，顯然將被告應自行負起之經營成本風險管理，在交易雙方間作不合理之分
    配，且原告相較於被告間，顯屬經濟上之弱者，而原告對本件交易資訊及交易過
    程，相對於被告而言，亦立於不平衡之狀態，則該約定書條款，按其情形對於原
　　告顯失公平，依民法第二百四十七條之一第二款規定，應屬無效。從而，被告援
    引該約定書條款主張然系爭本票確係原告遭丁○○盜蓋，原告仍應負責清償云云
    ，並不可採。
  (五)綜上，原告就上開三筆本票票據債務及基礎原因關係所生之債務均不存在，因未
    經確定判決確認不存在之前，原告之財產仍有受侵害之危險，原告自有提起本件
    確認之訴之法律上利益。並聲明：確認被告所持有原告為共同發票人之如附表編
    號一、二、三所示，面額分別為新台幣一千四百萬元、三百萬元、三百萬元之本
    票對原告之票據債權及票據行為之基礎原因法律關係不存在。
三、被告則以：
  (一)系爭三紙本票乃借款之擔保，其借款及簽立經過為（詳如被告九十三年五月四日
    答辯狀所附之放款、借款明細表）：(1)系爭一千四百萬元之本票乃東資公司於八
    十九年三月七日向原告申請借款（三月九日撥款），而邀原告及訴外人林薛綿、
    鄭敏、林崇派為連帶保證人，借款期間三個月，借款屆期，即一再申請展延，而
    於最後一次九十年二月二十日借款展期時，共同簽發予被告。(2)系爭附表編號二
    之本票，乃是訴外人林崇派於八十六年一月六旦邀同原告及訴外人林薛綿為連帶
    保證人向被告借款三百萬元，被告於八十六年一月十三日撥貸三百萬元，當時曾
    共同簽發本票予被告，嗣後借款到期，又不斷辦理展期，而於最後一次九十年一
    月十九日辦理展期時，共同簽發予被告。(3)系爭附表編號三之本票，乃是原告邀
    林薛綿、林崇派、李錦耀為連帶保證人於八十六年一月十七日向被告借款三百萬
    元，被告於八十六年一月十七日撥貸三百萬元入原告帳戶，當時曾共同簽發本票
    交付被告，嗣該筆借款到期後，曾陸續辦理展期，而於最後一次九十年一月十九
    日辦理展期時，共同簽發交付予被告。
  (二)原告於八十四年四月十七日簽立系爭約定書，並經有對保手續。該約定書之前言
    約定「立約定書人（以下簡稱立約人）與台中市第二信用合作社（包括總社及所
    屬各分支機構，以下簡稱貴社）約定，立約人對貴社之一切受（授）信往來，願
    遵守左列各條款」。第一條約定「本約定書所稱一切債務，係指立約人對貴社所
    負之票據、借款、墊款、保證等債務及其他債務，並包括其利息、遲延利息、違
    約金、損害賠償及其他有關費用。」；第二條約定「立約人因名稱、組織、章程
    內容、印鑑、代表人、代表人權限範圍或其他足以影響權益變更情事發生時，應
    即以書面將變更情事通知貴社，並辦妥變更或註銷留存印鑑之手續。於末為前項
    通知及變更或註銷留存印鑑手續前與貴社所為之交易，立約人均願負其責任，如
    因而造成貴社損害，並負賠償責任。」，即原告經對保手續後，在約定書上所留
    存之印鑑印文，為兩造一切受（授）信往來之憑藉，如印鑑有變更時，應以書面
    通知被告，並應辦變更或註銷留存印鑑之手續。系爭三紙本票及其借款均經被告
    核對原告留存之印鑑無誤，且原告亦自承印文為真實，原告自應負責借款責任及
    發票人責任。且原告抗辯上開本票及借款之印鑑均是由訴外人丁○○所盜蓋，何
    以原告迄今均未向丁○○提出刑事告訴，又縱使屬實，原告自承有授權丁○○刻
    印，並長期將印鑑、存摺留存於丁○○處保管使用，亦應負表見代理之責任，是
    原告之主張殊無理由等語資為抗辯。
  (三)並聲明：原告之訴駁回。
四、兩造不爭執之事實：
　(一)原告曾於八十四年四月十七日之系爭約定書上簽名、蓋章，並對保。
  (二)除八十四年四月十七日簽訂系爭約定書原告曾對保外，其後各筆以原告為借款人
    名義或連帶保證人名義之借款及簽立本票均未與原告對保。即系爭三筆借款及簽
    發本票，被告並未與原告對保。
　(三)八十四年四月十七日之約定書上蓋用之原告印章與系爭三紙本票上蓋用原告名義
    之印章相同，即系爭三紙本票上之原告印文為真正。
　(四)系爭三紙本票上原告之簽名非原告本人所親簽。
  (五)系爭三張本票借款係丁○○持向被告聲請，聲請辦理時原告乙○○並未在場。
  (六)原告曾於八十四年四月十七日向被告借款三百萬元，業已還清，且該筆借款與本
    案無關。
  (七)系爭三紙本票乃下開借款展期時所開立之擔保（惟原告主張並未同意借款及開立
    本票）：(1)系爭一千四百萬元之本票乃東資公司於八十九年三月七日向原告申請
    借款（三月九日撥款），而邀原告及訴外人林薛綿、鄭敏、林崇派為連帶保證人
    ，借款期間三個月，借款屆期，即一再申請展延，而於最後一次九十年二月二十
    日借款展期時，共同簽發予被告。(2)系爭附表編號二之本票，乃是訴外人林崇派
    於八十六年一月六旦邀同原告及訴外人林薛綿為連帶保證人向被告借款三百萬元
    ，被告於八十六年一月十三日撥貸三百萬元，嗣後借款到期，又不斷辦理展期，
    而於最後一次九十年一月十九日辦理展期時，共同簽發予被告。(3)系爭附表編號
    三之本票，乃是原告邀林薛綿、林崇派、李錦耀為連帶保證人於八十六年一月十
    七日向被告借款三百萬元，被告於八十六年一月十七日撥貸三百萬元入原告乙○
    ○帳戶，嗣該筆借款到期後，曾陸續辦理展期，而於最後一次九十年一月十九日
    辦理展期時，共同簽發交付予被告。
五、兩造爭執要點：
  (一)系爭三紙借款及本票上之原告名義印章是否為丁○○所盜蓋，而原告應負借款及
    發票人責任？
  (二)原告須否負表見代理之責任？
　(三)被告得否援引系爭約定書第二條約定，而據以主張原告須對系爭三筆借款及本票
    債務負責？即系爭約定書第二條約定得否適用民法第二百四十七條之一第二款之
    規定，而認定其約定顯失公平，應為無效？
六、經查：
  (一)兩造對於原告曾於八十四年四月十七日向被告借款三百萬元，業已還清，該筆借
    款與本案無關。而系爭三筆借款及本票，乃是八十六年之後之另三筆借款到期後
    ，不斷展期而於最後一次借款展期時同時簽發系爭三紙本票供作擔保而來，且除
    原告於八十四年四月十七日向被告借款及開戶時，兩造簽訂約定書時曾有對保外
    ，其後各筆以原告為借款人名義或連帶保證人名義之借款及簽立本票均未與原告
    對保，即系爭三筆借款及簽發本票，被告並未與原告對保，並且八十四年四月十
    七日之約定書上蓋用之原告印章與系爭三紙本票上蓋用原告名義之印章相同，其
    印章確屬原告之印章，系爭三紙本票上原告之簽名非原告本人所親簽等情，有被
    告提出之本票三紙、歷次借款明細表三紙及其借款申請書三份在卷可稽，且為兩
    造所不爭執，自堪信為真實。本院衡以系爭三筆借款及開立本票，均是由丁○○
    拿去向被告聲請，聲請辦理時原告並未在場，僅由被告承辦職員以原告留存之印
    鑑核對後，即加以核貸展延等情，為兩造所不爭執，且經當時被告之承辦職員陳
    德發、己○○、戊○○到庭具結屬實；再者，依丁○○於九十二年六月十六日親
    自簽名蓋章所書立之切結書中記載，其對原告主張系爭三張本票上之發票人乙○
    ○、林薛綿之簽名蓋章係丁○○未經原告授權同意而擅自簽章，三張本票借款亦
    為丁○○所貸領乙事，並不爭執，且為請求原告撤回該訴訟，並承諾要解決上開
    債務，且願意負擔原告因此事件相關訴訟所需支付之律師費、訴訟費等情，有原
    告提出之丁○○書立之切結書一份在卷可稽（見本院卷第四七頁），雖該切結書
    乃證人於法院外以書狀所為之陳述，且未經兩造同意，惟上開切結書既經律師洪
    永叡在場見證簽認，並經證人即洪永叡律師到庭具結證述：切結書是我依原告跟
    丁○○所協議內容應原告要求所製作，且丁○○是到我事務所來，我讓他看過並
    簽名，內容丁○○清楚了解，他有閱讀清楚才簽名及書寫年籍住址，我也確定是
    丁○○本人沒有錯等語（見本院九十三年八月二十日審理筆錄），又本院觀之該
    切結書內丁○○之印章與本院傳訊丁○○到庭作證時，其具狀向本院請假之印文
    相同（見本院卷第六五頁），堪信該切結書確為丁○○所親自簽認無誤。本院酌
    以依切結書內容之記載，丁○○對於原告於民事訴訟上主張其觸犯偽造有價證券
    罪刑責之指控既不爭執，進而請求原告撤回訴訟承諾負擔原告因本件相關訴訟之
    費用而簽認作成切結書，以及本件系爭三筆借款及本票被告確實未曾向原告對保
    ，僅憑原告留存之印文即加以核貸等情，足信原告主張系爭三筆借款及本票，乃
    是丁○○所盜簽盜蓋，該三筆借款確為丁○○所貸領等情，尚非無稽，堪信為真
    實（丁○○觸犯偽造有價證券罪嫌疑部分，由本院依職權告發偵辦）。至於被告
    辯稱系爭附表編號一本票上，原告擔任發票人所記載之住址與原告所不爭執之八
    十四年四月十七日貸款所載之住址相同；以及系爭附表編號三之借款三百萬元款
    項確實撥入原告之戶頭等情，可用以證明原告確實同意擔任系爭三筆借款之借款
    人及連帶保證人並開立系爭三紙本票云云，惟查，原告陳稱上開住址，乃其任職
    於丁○○負責之公司住址，並非其住所，且其存摺及印章自八十四年四月十七日
    開戶借款後，即一直交予丁○○保管使用等語，則本票記載之住址相同並無法代
    表原告確有為借款及發票行為，以及借款三百萬元款項有撥入原告戶頭乃核貸後
    之結果，尚不能倒果為因，即用以推論原告確實有為借款及開立本票之意思表示
    ，仍應審酌其他證據以資審認，是被告此部分之抗辯，尚無法為有利於被告之認
    定。
  (二)按由自己之行為表示以代理權授與他人者，對於第三人應負授權人之責任，必須
    本人有表見之事實，足使第三人信該他人有代理權之情形存在，始足當之（最高
    法院六十年台上字第二一三○號判例意旨參照）。又我國人民將自己印章交付他
    人，委託該他人辦理特定事項者，比比皆是，倘持有印章之該他人，除受託辦理
    之特定事項外，其他以本人名義所為之任何法律行為，均須由本人負表見代理之
    授權人責任，未免過苛。原審徒憑上訴人曾將印章交付與呂某之事實，即認被上
    訴人就保證契約之訂立應負表見代理之授權人責任，自屬率斷（最高法院七十年
    台上字第六五七號判例意旨參照）。本件被告除於八十四年四月十七日原告開戶
    借款、簽訂約定書時才有與原告對保外，其後各筆包括系爭三筆借款（詳如被告
    九十三年五月四日答辯狀所附之放款、借款明細表），其中以原告為借款人名義
    或連帶保證人名義之借款及簽立本票均未與原告對保，而被告並未能證明原告有
    何表見代理之情狀，徒以原告自承將其存摺、印章長期交與訴外人丁○○保管使
    用，即認原告應負表現代理之責任云云，揆諸上開判例意旨，自難採信。
  (三)被告另辯稱：原告於八十四年四月十七日簽立系爭約定書，並經有對保手續。該
    約定書第二條約定「立約人因名稱、組織、章程內容、印鑑、代表人、代表人權
    限範圍或其他足以影響權益變更情事發生時，應即以書面將變更情事通知貴社，
    並辦妥變更或註銷留存印鑑之手續。於末為前項通知及變更或註銷留存印鑑手續
    前與貴社所為之交易，立約人均願負其責任，如因而造成貴社損害，並負賠償責
    任。」，即原告經對保手續後，在約定書上所留存之印鑑印文，為兩造一切受（
    授）信往來之憑藉，如印鑑有變更時，應以書面通知被告，並應辦變更或註銷留
    存印鑑之手續，系爭三紙本票及其借款均經被告核對原告留存之印鑑無誤，且為
    原告自認印文為真正，依上開約定原告自應負責借款責任及發票人責任云云。惟
    按依照當事人一方預定用於同類契約之條款而訂定之契約，為左列各款之約定，
    按其情形顯失公平者，該部分約定無效：一　免除或減輕預定契約條款之當事人
    之責任者。二　加重他方當事人之責任者。三　使他方當事人拋棄權利或限制其
    行使權利者。四　其他於他方當事人有重大不利益者。民法第二百四十七條之
　　一第二款定有明文，且按修正之民法第二百四十七條之一規定，於民法債編修正
    前訂立之契約適用之，民法債編施行法第十七條復定有明文。查，上開約定書係
    被告預定用於同類契約之條款而訂立之契約，雖其訂立時點即八十四年四月十七
    日在八十九年五月五日民法債編修正條文施行之前，但依民法債編施行法第十七
    條之規定，仍有修正民法第二百四十七條之一規定適用。再如依被告主張，只要
    原告在該約定書上用印，則該印文所示之印章現在或將來所蓋用之任何交易文件
　　票據、借款、墊款、保證等債務及其他債務，原告皆應負責，則無非將該印章遭
    他人盜用等情形，使其不必再由被告重新辦理對保或確認原告同意，而將原告可
    能遭受之不利益，全部歸予原告負擔。本院觀之該約定書條款，顯然將被告應自
    行負起之經營成本風險管理，在交易雙方間作不合理之分配，且就借貸關係而言
    ，借款人原告相較於出借人被告間，顯屬經濟上之弱者，再就本件交易資訊及交
    易過程而言，原告相對於被告亦立於不平衡之狀態，而就本件具體情節觀之，被
    告僅於原告八十四年四月十七日借款時與原告對保乙次，該次對保所借之三百萬
    元並已清償完畢為兩造所不爭，而系爭借款依被告所述乃分別發生於八十六、八
    十九年間，最後一次展延為九十年間，期間長達五、六年，在此五、六年間系爭
    三筆借款經過多次展延，並於九十年間簽立系爭本票三紙為擔保，被告竟均未通
    知原告辦理對保，履行對保手續，亦均未確認原告是否有授權丁○○在借款文件
    或本票上蓋章，為求方便僅核對原告留存之印鑑即加以核貸展延，將遭人冒貸之
    風險，歸由原告負擔，而免除或減輕被告之責任。本院綜合上述，因認定該約定
    書條款，按其情形對於原告顯失公平，依民法第二百四十七條之一第一、二、四
    款規定，應屬無效。從而，被告援引該約定書條款主張系爭本票縱確係原告遭丁
    ○○盜蓋，原告仍應負責清償云云，要無可採。
七、綜上所述，本件被告之抗辯並不足採，應以原告主張系爭三筆借款及本票債務乃
    遭訴外人丁○○所盜蓋後冒貸並開立，其不須負責等語為實在。從而，系爭三紙
    本票債權及其票據原因借款之法律關係既不存在，原告訴請確認被告所持有原告
    為共同發票人之如附表編號一、二、三所示，面額分別為新台幣一千四百萬元、
    三百萬元、三百萬元之本票對原告之票據債權及票據行為之基礎原因法律關係不
    存在，為有理由，應予准許。
八、本件判決之基礎已臻明確，兩造其餘攻擊防禦方法及舉證，經審酌後核與判決結
    果無影響，爰不另一一論述，併此敘明。
九、訴訟費用負擔之依據：民事訴訟法第七十八條。
中　　　華　　　民　　　國　　九十三　　年　　　九　　　月　　　十　　　日
                                    臺灣臺中地方法院民事第三庭
~B審判長法　官　張瑞蘭
~B　　　法　官　王金洲
~B　　　法　官　洪堯讚
右為正本係照原本作成
如對本判決上訴，須於判決送達後廿日內向本院提出上訴狀
中　　　華　　　民　　　國　　九十三　　年　　　九　　　月　　　十　　　日
~B法院書記官
~FO
~F40
附表：本票
┌──┬──────┬───┬──────┬───┬───────────────┐
│編號│發票人      │發票日│ 金額       │到期日│票據原因關係（消費借貸，貸放人┤
│    │            │      │            │      │保證責任台中市第二信用合作社）│
│    │            │      │            │      │                              │
├──┼──────┼───┼──────┼───┼───────────────┤
│一  │東資公司    │920220│一千四百萬元│900520│借款人東資公司，連帶保證人林薛│
│    │鄭敏        │      │            │      │綿、鄭敏、林崇派、乙○○。    │
│    │林崇派      │      │            │      │                              │
│    │乙○○      │      │            │      │本票係900220展期，到期日900520│
│    │            │      │            │      │之一千四百萬元借款所開立之擔保│
│    │            │      │            │      │。                            │
│    │            │      │            │      │                              │
├──┼──────┼───┼──────┼───┼───────────────┤
│二  │林崇派      │900119│三百萬元    │900419│借款人林崇派，連帶保證人林薛綿│
│    │林薛綿      │      │            │      │、乙○○。                    │
│    │乙○○      │      │            │      │                              │
│    │            │      │            │      │本票係900119 展期，到期日為90 │
│    │            │      │            │      │0419 之三百萬元借款所開立之擔 │
│    │            │      │            │      │保。                          │
├──┼──────┼───┼──────┼───┼───────────────┤
│三  │乙○○      │900119│三百萬元    │900419│借款人乙○○，連帶保證人林崇派│
│    │林崇派      │      │            │      │、林薛綿、李錦耀。            │
│    │林薛綿      │      │            │      │                              │
│    │李錦耀      │      │            │      │本票係900119展期，到期日為9004│
│    │            │      │            │      │19之三百萬元借款所開立之擔保。│
│    │            │      │            │      │                              │
└──┴──────┴───┴──────┴───┴───────────────┘
